test/src/gt-norm-yamls/N-tests_gt-norm.yaml
  Noun - tiätu: # u-stems
    tiätu+N+Sg+Nom: tiätu
    tiätu+N+Sg+Gen: tiäđu
    tiätu+N+Sg+Acc: tiäđu
    tiätu+N+Sg+Ill: tiätun
    tiätu+N+Sg+Loc: tiäđust
    tiätu+N+Sg+Com: tiäđoin
    tiätu+N+Pl+Abe: tiäđuttáá
    tiätu+N+Ess: tiättun
    tiätu+N+Par: tiättud
    tiätu+N+Pl+Nom: tiäđuh
    tiätu+N+Pl+Gen: tiäđui
    tiätu+N+Pl+Acc: tiäđuid
    tiätu+N+Pl+Ill: tiäđoid
    tiätu+N+Pl+Loc: tiäđuin
    tiätu+N+Pl+Com: tiäđuiguin
    tiätu+N+Pl+Abe: tiäđuittáá


# C stems

  Noun - puttâl: # C stems Morottaja ja Olthuis
    puttâl+N+Ess: puttâlin
    puttâl+N+Par: puttâlid
    puttâl+N+Sg+Nom: puttâl
    puttâl+N+Sg+Gen: puttâl
    puttâl+N+Sg+Acc: puttâl
    puttâl+N+Sg+Ill: puttâlân
    puttâl+N+Sg+Loc: puttâlist
    puttâl+N+Sg+Com: puttâláin
    puttâl+N+Sg+Abe: puttâlttáá
    puttâl+N+Pl+Nom: puttâleh
    puttâl+N+Pl+Gen: puttâlij
    puttâl+N+Pl+Acc: puttâlijd
    puttâl+N+Pl+Ill: puttâláid
    puttâl+N+Pl+Loc: puttâlijn
    puttâl+N+Pl+Com: puttâlijguin
    puttâl+N+Pl+Abe: puttâlijttáá


  Noun - kappeer: # C stems Morottaja ja Olthuis
    kappeer+N+Sg+Nom: kappeer
    kappeer+N+Sg+Gen: kappeer
    kappeer+N+Sg+Acc: kappeer
    kappeer+N+Sg+Ill: kaperân
    kappeer+N+Sg+Loc: kaperist
    kappeer+N+Sg+Com: kaperáin
    kappeer+N+Sg+Abe: kappeerttáá
    kappeer+N+Ess: kaperin
    kappeer+N+Par: kaperid
    kappeer+N+Pl+Nom: kapereh
    kappeer+N+Pl+Gen: kaperij
    kappeer+N+Pl+Acc: kaperijd
    kappeer+N+Pl+Ill: kaperáid
    kappeer+N+Pl+Loc: kaperijn
    kappeer+N+Pl+Com: kaperijguin
    kappeer+N+Pl+Abe: kaperijttáá

  Noun - čeve: # C stems Morottaja ja Olthuis
    čeve+N+Sg+Nom: čeve
    čeve+N+Sg+Gen: čiäppát
    čeve+N+Sg+Acc: čiäppát
    čeve+N+Sg+Ill: čiäpáttân
    čeve+N+Sg+Loc: čiäpáttist
    čeve+N+Sg+Com: čiäpáttáin
    čeve+N+Sg+Abe: čiäppáttáá
    čeve+N+Ess: čevveen
    čeve+N+Par: čevveed
    čeve+N+Pl+Nom: čiäpátteh
    čeve+N+Pl+Gen: čiäpáttij
    čeve+N+Pl+Acc: čiäpáttijd
    čeve+N+Pl+Ill: čiäpáttiid
    čeve+N+Pl+Loc: čiäpáttijn
    čeve+N+Pl+Com: čiäpáttijguin
    čeve+N+Pl+Abe: čiäpáttijttáá

  Noun - huksim: # C stems Morottaja ja Olthuis
    huksim+N+Sg+Nom: huksim
    huksim+N+Sg+Gen: huksim
    huksim+N+Sg+Acc: huksim
    huksim+N+Sg+Ill: huksiimân
    huksim+N+Sg+Loc: huksiimist
    huksim+N+Sg+Com: huksiimáin
    huksim+N+Sg+Abe: huksimttáá
    huksim+N+Ess: huksiimin
    huksim+N+Par: huksiimid
    huksim+N+Pl+Nom: huksiimeh
    huksim+N+Pl+Gen: huksimij
    huksim+N+Pl+Acc: huksimijd
    huksim+N+Pl+Ill: huksimáid
    huksim+N+Pl+Loc: huksimijn
    huksim+N+Pl+Com: huksimijguin
    huksim+N+Pl+Abe: huksimijttáá

  Noun - alttar: # 1A ei dift 1 tavussa?
    alttar+N+Sg+Nom: alttar
    alttar+N+Sg+Gen: alttar
    alttar+N+Sg+Acc: alttar
    alttar+N+Sg+Ill: alttarân
    alttar+N+Sg+Loc: alttarist
    alttar+N+Sg+Com: alttaráin
    alttar+N+Sg+Abe: alttarttáá
    alttar+N+Ess: alttarin
    alttar+N+Par: alttarid
    alttar+N+Pl+Nom: alttareh
    alttar+N+Pl+Gen: alttarij
    alttar+N+Pl+Acc: alttarijd
    alttar+N+Pl+Ill: alttaráid
    alttar+N+Pl+Loc: alttarijn
    alttar+N+Pl+Com: alttarijguin
    alttar+N+Pl+Abe: alttarijttáá



  Noun - čohhoom: # 1B g-v, hhoo-›ho
    čohhoom+N+Sg+Nom: čohhoom
    čohhoom+N+Sg+Gen: čohhoom
    čohhoom+N+Sg+Acc: čohhoom
    čohhoom+N+Sg+Ill: čohomân
    čohhoom+N+Sg+Loc: čohomist
    čohhoom+N+Sg+Com: čohomáin
    čohhoom+N+Sg+Abe: čohhoomttáá
    čohhoom+N+Ess: čohomin
    čohhoom+N+Par: čohomid
    čohhoom+N+Pl+Nom: čohomeh
    čohhoom+N+Pl+Gen: čohomij
    čohhoom+N+Pl+Acc: čohomijd
    čohhoom+N+Pl+Ill: čohomáid
    čohhoom+N+Pl+Loc: čohomijn
    čohhoom+N+Pl+Com: čohomijguin
    čohhoom+N+Pl+Abe: čohomijttáá


  Noun - rukkoos: # 1B kkoo-›ko
    rukkoos+N+Sg+Nom: rukkoos
    rukkoos+N+Sg+Gen: rukkoos
    rukkoos+N+Sg+Acc: rukkoos
    rukkoos+N+Sg+Ill: rukosân
    rukkoos+N+Sg+Loc: rukosist
    rukkoos+N+Sg+Com: rukosáin
    rukkoos+N+Sg+Abe: rukkoosttáá
    rukkoos+N+Ess: rukosin
    rukkoos+N+Par: rukosid
    rukkoos+N+Pl+Nom: rukoseh
    rukkoos+N+Pl+Gen: rukosij
    rukkoos+N+Pl+Acc: rukosijd
    rukkoos+N+Pl+Ill: rukosáid
    rukkoos+N+Pl+Loc: rukosijn
    rukkoos+N+Pl+Com: rukosijguin
    rukkoos+N+Pl+Abe: rukosijttáá

 # tärhistum - MLO

  Noun - kappeer: # 1B g-v, ppee-›pe
    kappeer+N+Sg+Nom: kappeer
    kappeer+N+Sg+Gen: kappeer
    kappeer+N+Sg+Acc: kappeer
    kappeer+N+Sg+Ill: kaperân
    kappeer+N+Sg+Loc: kaperist
    kappeer+N+Sg+Com: kaperáin
    kappeer+N+Sg+Abe: kappeerttáá
    kappeer+N+Ess: kaperin
    kappeer+N+Par: kaperid
    kappeer+N+Pl+Nom: kapereh
    kappeer+N+Pl+Gen: kaperij
    kappeer+N+Pl+Acc: kaperijd
    kappeer+N+Pl+Ill: kaperáid
    kappeer+N+Pl+Loc: kaperijn
    kappeer+N+Pl+Com: kaperijguin
    kappeer+N+Pl+Abe: kaperijttáá


 # tärhistum MLO



  Noun - muusik: # 1B v-k, k-kk
    muusik+N+Sg+Nom: muusik
    muusik+N+Sg+Gen: muusik
    muusik+N+Sg+Acc: muusik
    muusik+N+Sg+Ill: musikân
    muusik+N+Sg+Loc: musikist
    muusik+N+Sg+Com: musikkáin
    muusik+N+Sg+Abe: muusikttáá
    muusik+N+Pl+Nom: musikeh
    muusik+N+Pl+Gen: musikij
    muusik+N+Pl+Acc: musikijd
    muusik+N+Pl+Ill: musikáid
    muusik+N+Pl+Loc: musikijn
    muusik+N+Pl+Com: musijkijguin
    muusik+N+Pl+Abe: muusikttáá

# Suujât aainâs-uv taldrik, pottáák, apteek; k, p,t-säänih.


  Noun - čäällim: # 1B v-g, ääll-›äl
    čäällim+N+Sg+Nom: čäällim
    čäällim+N+Sg+Gen: čäällim
    čäällim+N+Sg+Acc: čäällim
    čäällim+N+Sg+Ill: čälimân
    čäällim+N+Sg+Loc: čälimist
    čäällim+N+Sg+Com: čälimáin
    čäällim+N+Sg+Abe: čäällimttáá
    čäällim+N+Ess: čälimin
    čäällim+N+Par: čälimid
    čäällim+N+Pl+Nom: čälimeh
    čäällim+N+Pl+Gen: čälimij
    čäällim+N+Pl+Acc: čälimijd
    čäällim+N+Pl+Ill: čälimáid
    čäällim+N+Pl+Loc: čälimijn
    čäällim+N+Pl+Com: čälimijguin
    čäällim+N+Pl+Abe: čälimijttáá

  Noun - čiermih: # 1B d-kk,  rm-´rm
    čiermih+N+Sg+Nom: čiermih
    čiermih+N+Sg+Gen: čiermih
    čiermih+N+Sg+Acc: čiermih
    čiermih+N+Sg+Ill: čie´rmihân
    čiermih+N+Sg+Loc: čie´rmihist
    čiermih+N+Sg+Com: čie´rmiháin
    čiermih+N+Sg+Abe: čiermihttáá
    čiermih+N+Ess: čie´rmihin
    čiermih+N+Par: čie´rmihid
    čiermih+N+Pl+Nom: čie´rmiheh
    čiermih+N+Pl+Gen: čie´rmihij
    čiermih+N+Pl+Acc: čie´rmihijd
    čiermih+N+Pl+Ill: čie´rmiháid
    čiermih+N+Pl+Loc: čie´rmihijn
    čiermih+N+Pl+Com: čie´rmihijguin
    čiermih+N+Pl+Abe: čie´rmihijttáá



  Noun - ruávást: # 1B d-k,  v-´v
    ruávást+N+Sg+Nom: ruávást
    ruávást+N+Sg+Gen: ruávást
    ruávást+N+Sg+Acc: ruávást
    ruávást+N+Sg+Ill: ruá´vástân
    ruávást+N+Sg+Loc: ruá´vástist
    ruávást+N+Sg+Com: ruá´vástáin
    ruávást+N+Sg+Abe: ruávásttáá
    ruávást+N+Ess: ruá´vástin
    ruávást+N+Par: ruá´vástid
    ruávást+N+Pl+Nom: ruá´vásteh
    ruávást+N+Pl+Gen: ruá´vástij
    ruávást+N+Pl+Acc: ruá´vástijd
    ruávást+N+Pl+Ill: ruá´vástáid
    ruávást+N+Pl+Loc: ruá´vástijn
    ruávást+N+Pl+Com: ruá´vástijguin
    ruávást+N+Pl+Abe: ruá´vástijttáá

  Noun - kahhaan: # 1B g-v, CCVV-›CV
    kahhaan+N+Sg+Nom: kahhaan
    kahhaan+N+Sg+Gen: kahhaan
    kahhaan+N+Sg+Acc: kahhaan
    kahhaan+N+Sg+Ill: kahanân
    kahhaan+N+Sg+Loc: kahanist
    kahhaan+N+Sg+Com: kahanáid
    kahhaan+N+Sg+Abe: kahhaanttáá
    kahhaan+N+Ess: kahanin
    kahhaan+N+Par: kahanid
    kahhaan+N+Pl+Nom: kahaneh
    kahhaan+N+Pl+Gen: kahanij
    kahhaan+N+Pl+Acc: kahanijd
    kahhaan+N+Pl+Ill: kahanáid
    kahhaan+N+Pl+Loc: kahanijn
    kahhaan+N+Pl+Com: kahanijguin
    kahhaan+N+Pl+Abe: kahanijttáá

  Noun - eemeed: # 1B v-k-v, VVCVV > VCV
    eemeed+N+Sg+Nom: eemeed
    eemeed+N+Sg+Gen: eemeed
    eemeed+N+Sg+Acc: eemeed
    eemeed+N+Sg+Ill: emedân
    eemeed+N+Sg+Loc: emedist
    eemeed+N+Sg+Com: emedáin
    eemeed+N+Sg+Abe: eemeedttáá
    eemeed+N+Ess: emedin
    eemeed+N+Par: emedid
    eemeed+N+Pl+Nom: emedeh
    eemeed+N+Pl+Gen: emedij
    eemeed+N+Pl+Acc: emedijd
    eemeed+N+Pl+Ill: emedáid
    eemeed+N+Pl+Loc: emedijn
    eemeed+N+Pl+Com: emedijguin
    eemeed+N+Pl+Abe: emedijttáá


  Noun - haamit: # 1B v-k, VVC > VC, t-›tt
    haamit+N+Sg+Nom: haamit
    haamit+N+Sg+Gen: haamit
    haamit+N+Sg+Acc: haamit
    haamit+N+Sg+Ill: hamittân
    haamit+N+Sg+Loc: hamittist
    haamit+N+Sg+Com: hamittáin
    haamit+N+Sg+Abe: haamittáá
    haamit+N+Ess: hamittin
    haamit+N+Par: hamittid
    haamit+N+Pl+Nom: hamitteh
    haamit+N+Pl+Gen: hamittij
    haamit+N+Pl+Acc: hamittijd
    haamit+N+Pl+Ill: hamittáid
    haamit+N+Pl+Loc: hamittijn
    haamit+N+Pl+Com: hamittijguin
    haamit+N+Pl+Abe: hamittijttáá


# kieđâvuš ohtân juávkkun kluusiilloppâsâš saanijd. Majemuš konsonant šadda kyehtin.



  Noun - aarrân: # 1B v-g, VVCC > VC, C > C1
    aarrân+N+Sg+Nom: aarrân
    aarrân+N+Sg+Gen: aarrân
    aarrân+N+Sg+Acc: aarrân
    aarrân+N+Sg+Ill: arânân
    aarrân+N+Sg+Loc: arânist
    aarrân+N+Sg+Com: arânáin
    aarrân+N+Sg+Abe: aarrânttáá
    aarrân+N+Ess: arânin
    aarrân+N+Par: arânid
    aarrân+N+Pl+Nom: arâneh
    aarrân+N+Pl+Gen: arânij
    aarrân+N+Pl+Acc: arânijd
    aarrân+N+Pl+Ill: arânáid
    aarrân+N+Pl+Loc: arânijn
    aarrân+N+Pl+Com: arânijguin
    aarrân+N+Pl+Abe: arânijttáá



  Noun - viettâr: # 1B d-g,
    viettâr+N+Sg+Nom: viettâr
    viettâr+N+Sg+Gen: viettâr
    viettâr+N+Sg+Acc: viettâr
    viettâr+N+Sg+Ill: vie´târân
    viettâr+N+Sg+Loc: vie´târist
    viettâr+N+Sg+Com: vie´târáin
    viettâr+N+Sg+Abe: viettârttáá
    viettâr+N+Ess: vie´târin
    viettâr+N+Par: vie´târid
    viettâr+N+Pl+Nom: vie´târeh
    viettâr+N+Pl+Gen: vie´târij
    viettâr+N+Pl+Acc: vie´târijd
    viettâr+N+Pl+Ill: vie´târáid
    viettâr+N+Pl+Loc: vie´târijn
    viettâr+N+Pl+Com: vie´târijguin
    viettâr+N+Pl+Abe: vie´târijttáá


# Kiärun-säänist kyehti madduu; kuálmád variantti: kiäruin: kiä'runjeh:



  Noun - kiärun: # 1B d-k, r-´r
    kiärun+N+Sg+Nom: kiärun 
    kiärun+N+Sg+Gen: kiärrun
    kiärun+N+Sg+Acc: kiärrun
    kiärun+N+Sg+Ill: kiä'runân
    kiärun+N+Sg+Loc: kiä'runist
    kiärun+N+Sg+Com: kiä'runáin
    kiärun+N+Sg+Abe: kiärrunttáá
    kiärun+N+Ess: kiä'runin
    kiärun+N+Par: kiä'runid
    kiärun+N+Pl+Nom: kiä'runeh
    kiärun+N+Pl+Gen: kiä'runij
    kiärun+N+Pl+Acc: kiä'runijd
    kiärun+N+Pl+Ill: kiä'runáid
    kiärun+N+Pl+Loc: kiä'runijn
    kiärun+N+Pl+Com: kiä'runijguin
    kiärun+N+Pl+Abe: kiä'runijttáá


  Noun - kiärun: # 1B d-k, r-´r
    kiärun+N+Sg+Nom: kiärun 
    kiärun+N+Sg+Gen: kiärun
    kiärun+N+Sg+Acc: kiärun
    kiärun+N+Sg+Ill: kiärunân
    kiärun+N+Sg+Loc: kiärunist
    kiärun+N+Sg+Com: kiärunáin
    kiärun+N+Sg+Abe: kiärunttáá
    kiärun+N+Ess: kiärunin
    kiärun+N+Par: kiärunid
    kiärun+N+Pl+Nom: kiäruneh
    kiärun+N+Pl+Gen: kiärunij
    kiärun+N+Pl+Acc: kiärunijd
    kiärun+N+Pl+Ill: kiärunáid
    kiärun+N+Pl+Loc: kiärunijn
    kiärun+N+Pl+Com: kiärunijguin
    kiärun+N+Pl+Abe: kiärunijttáá



  Noun - kiäruin: # 1B d-k, r-´r
    kiäruin+N+Sg+Nom: kiäruin 
    kiäruin+N+Sg+Gen: kiäruin
    kiäruin+N+Sg+Acc: kiäruin
    kiäruin+N+Sg+Ill: kiä'runjân
    kiäruin+N+Sg+Loc: kiä'runjist
    kiäruin+N+Sg+Com: kiä'runjáin
    kiäruin+N+Sg+Abe: kiärunttáá
    kiäruin+N+Ess: kiä'runjin
    kiäruin+N+Par: kiä'runjid
    kiäruin+N+Pl+Nom: kiä'runjeh
    kiäruin+N+Pl+Gen: kiä'runjij
    kiäruin+N+Pl+Acc: kiä'runjijd
    kiäruin+N+Pl+Ill: kiä'runjáid
    kiäruin+N+Pl+Loc: kiä'runjijn
    kiäruin+N+Pl+Com: kiä'runjijguin
    kiäruin+N+Pl+Abe: kiä'runjijttáá

    # Kalga-uv kiärunjijd pieijâđ kulmân sierâ säännin? 
    # Halijdiččim sierâ sujâttemparadigmaid pyereest uáinusân. 
    # Jis taid ovtâstit, te ferttee ovtâstittiđ suujâtmijd-uv.
    # Talle siäháneh sujâttemparadigmah. 
    # MLO sárnum kiärunjijn Matti Morottajain. Täst ennuv variaatio. 
